【裁判字號】    92,訴,27
【裁判日期】    920430
【裁判案由】    毒品危害防制條例
【裁判全文】
臺灣桃園地方法院刑事判決                            九十二年度訴字第二七號
    公  訴  人  臺灣桃園地方法院檢察署檢察官
    被      告  甲○○
右列被告因違反毒品危害防制條例案件，經臺灣臺北地方法院檢察署檢察官聲請簡易
判決處刑（九十一年度偵字第二一一四號），臺灣臺北地方法院簡易庭認不得以簡易
判決處刑，移
轄錯誤判決，移
    主  文
甲○○施用第一級毒品，處有期徒刑柒月。
    事  實
一、甲○○前曾因施用毒品案件，經觀察、勒戒後，認有繼續施用毒品之傾向，再經
    本院於民國八十九年十一月九日以八十九年度毒聲字第七一００號裁定令入戒治
    處所施以強制戒治，嗣經本院於九十年三月二十二日，以九十年度毒聲字第一三
    六二號裁定停止戒治並交付保護管束，於九十一年十一月十日保護管束期滿，未
    經撤銷停止戒治，並經臺灣桃園地方法院檢察署檢察官於九十年十一月十日，以
    九十年度戒偵字第一一０三號為不起訴處分確定。嗣甲○○於五年內復基於施用
    毒品之犯意，於九十年十二月四日採尿前回溯一百二十小時之期間內某刻，在桃
    園縣桃園市虎頭山附近友人住處內，以將第一級毒品海洛因（下稱「海洛因」）
    置入注射針筒內注射之方式，施用海洛因一次，嗣甲○○於九十年十二月四日上
    午十一時五十分許，因脫逃案件前往桃園憲兵隊投案，經桃園憲兵隊移送國防部
    北部地方軍事法院桃園分院檢察署偵查，經該署聲請國防部北部地方軍事法院桃
    園分院裁定羈押獲准後，於九十年十二月四日移送該署看守所羈押時，經看守所
    人員採其尿液送驗，結果呈嗎啡陽性反應，而悉上情。
二、案經國防部北部地方軍事法院桃園分院檢察署函請臺灣桃園地方法院檢察署轉呈
    臺灣高等法院檢察署檢察長令轉臺灣臺北地方法院檢察署檢察官偵查後聲請簡易
    判決處刑，經臺灣臺北地方法院簡易庭認不得以簡易判決處刑，移送同院普通庭
    審理，再以管轄錯誤判決，移送本院審理。
    理  由
一、按檢察官聲請以簡易判決處刑之案件，經法院認為有刑事訴訟法第四百五十一條
    之一第四項但書之情形者，應適用通常程序審判之，刑事訴訟法第四百五十二條
    定有明文，查被告甲○○所犯本件違反毒品危害防制條例案件，因經臺灣臺北地
    方法院認有刑事訴訟法第四百五十一條之一第四項但書之情形，不宜以簡易判決
    處刑，故應適用通常程序審判之，合先敘明。
二、右揭犯罪事實，業經被告甲○○迭於國防部北部地方軍事法院桃園分院檢察署檢
    察官偵查中及本院審理中坦承不諱，而被告至桃園憲兵隊投案後，經國防部北部
    地方軍事法院桃園分院檢察署看守所人員採其尿液送三軍總醫院鑑定，結果呈嗎
    啡陽性反應，有三軍總醫院臨床病理科毒藥物組濫用藥物尿液檢驗報告乙紙在卷
    可稽，顯見被告自白核與事實相符。被告前曾因施用毒品案件，經觀察、勒戒後
    ，認有繼續施用毒品之傾向，再經本院於八十九年十一月九日以八十九年度毒聲
    字第七一００號裁定令入戒治處所施以強制戒治，嗣經本院於九十年三月二十二
    日，以九十年度毒聲字第一三六二號裁定停止戒治並交付保護管束，於九十一年
    十一月十日保護管束期滿，未經撤銷停止戒治，並經臺灣桃園地方法院檢察署檢
    察官於九十年十一月十日，以九十年度戒偵字第一一０三號為不起訴處分確定等
    情，亦有臺灣桃園地方法院檢察署九十年度戒偵字第一一０三號不起訴處分書、
    刑案資料查註紀錄表及臺灣高等法院被告全國前案紀錄表各乙份為憑，從而其係
    前犯毒品案件經不起訴處分確定後，於五年內再犯毒品危害防制條例第十條第一
    項之罪，亦堪認定。是本件事證明確，被告犯行洵堪認定，應予依法論科。
三、核被告所為，係犯毒品危害防制條例第十條第一項之施用第一級毒品海洛因罪，
    至其施用前後持有海洛因之低度行為，為施用之高度行為所吸收，不另論罪。爰
    審酌被告犯罪之目的、動機、手段、被告之品行、智識程度、犯罪後所生損害及
    犯罪後坦承不諱之態度等一切情狀，量處如主文所示之刑，以示懲儆。至聲請簡
    易判決處刑意旨聲請量處有期徒刑六月乙節，本院認前開聲請簡易判決處刑意旨
    所具體求處之刑度，尚不足收懲儆教化之效，而應以本院前開量刑為妥適，附此
    敘明。
四、按被告之自白，不得作為有罪判決之唯一證據，仍應調查其他必要之證據，以查
    其是否與事實相符，刑事訴訟法第一百五十六條第二項定有明文。除如事實欄所
    載之犯罪事實外，公訴人另指訴被告在臺灣桃園地方法院檢察署九十年度戒偵字
    第一一０三號不起訴處分確定後，於五年內復基於施用第一級毒品海洛因之概括
    犯意，自九十年十一月二十日起至同年十一月底止，亦涉有連續在桃園縣境內某
    處，施用海洛因之犯行云云。查被告對此部分犯行固坦承不諱，然就此部分並無
    其他補強證據可資佐證，故被告就此部分之自白，顯不足作為認定其涉有連續施
    用海洛因犯行之依據，是公訴人前開指訴被告自九十年十一月二十日起至同年十
    一月底止，亦涉有連續施用海洛因之犯行部分，除被告於九十年十二月四日採尿
    前回溯一百二十小時之期間內某刻，在桃園縣虎頭山附近友人住處內之施用行為
    業經本院為前開有罪之認定外，餘均不能證明，此外，復查無其他積極證據足認
    被告確有此部分之犯行，惟此部分如成立犯罪，與本案有連續犯之裁判上一罪關
    係，爰不另為無罪之諭知。
據上論斷，應依刑事訴訟法第四百五十二條、第二百九十九條第一項前段，毒品危害
防制條例第十條第一項，判決如主文。
本案經檢察官潘怡華到庭執行職務。
中      華      民      國      九十二    年      四    月      三十    日
                              臺灣桃園地方法院刑事第一庭
                              審判長法  官  吳  爭  奇
                                    法  官  黃  斯  偉
                                    法  官  胡  芷  瑜
右正本證明與原本無異。
如不服本判決，應於判決送達後十日內向本院提出上訴狀（應附繕本），上訴於臺灣
高等法院。
                                    書記官  劉  晨  輝
中      華      民      國      九十二    年      五    月        七    日
附論罪科刑依據之法條：
毒品危害防制條例第十條
施用第一級毒品者，處六月以上五年以下有期徒刑。
施用第二級毒品者，處三年以下有期徒刑。


司法院資訊處製作；財團法人民間司法改革基金會備份。
